臺灣苗栗地方法院刑事判決　　　　　 100年度苗交簡字第14號
聲　請　人　臺灣苗栗地方法院檢察署檢察官
被　　　告　黎俐妤
上列被告因公共危險案件，經檢察官聲請以簡易判決處刑（99年
度偵字第6450號），本院判決如下：
    主  文
黎俐妤犯不能安全駕駛動力交通工具罪，處有期徒刑參月，如易
科罰金，以新臺幣壹仟元折算壹日。
    犯罪事實及理由
一、本件犯罪事實及證據均引用檢察官聲請簡易判決處刑書內容
    之記載（如附件）。
二、爰審酌被告已有1 次酒後駕車，經臺灣宜蘭地方法院判決確
    定之紀錄，有臺灣高等法院被告前案紀錄表在卷可稽，詎其
    仍未能記取教訓，再犯本罪，顯見其自制力甚低，及為警查
    獲時之酒精濃度值、酒後行駛之時間、路段、肇事產生實害
    等一切情狀，量處如主文所示之刑，併諭知易科罰金之折算
    標準。
三、應適用法條：
（一）刑事訴訟法第449 條第1 項前段、第454 條第2 項。
（二）刑法第185 條之3 、第41條第1 項前段、第42條第3 項前
      段。
（三）刑法施行法第1 條之1 。
四、如不服本判決，得自收受送達之日起10日內，向本院提起上
    訴（應附繕本），上訴於本院合議庭。
中    華    民    國    100     年    1   月    14    日
                  苗栗簡易庭    法  官  周靜妮
以上正本證明與原本無異。
如不服本判決應於收受判決後10日內向本院提出上訴書狀，並應
應敘述具體理由。其未敘述上訴理由者，應於上訴期間屆滿後20
日內向本院補提理由書( 均須按他造當事人之人數附繕本) 「切
勿逕送上級法院」。告訴人或被害人如對本判決不服者，應具備
理由請求檢察官上訴，其上訴期間之計算係以檢察官收受判決正
本之日期為準。
                                書記官  巫  穎
中    華    民    國    100     年    1   月    14    日
附錄本案論罪科刑法條：
刑法第185 條之3
服用毒品、麻醉藥品、酒類或其他相類之物，不能安全駕駛動力
交通工具而駕駛者，處1 年以下有期徒刑、拘役或科或併科15萬
元以下罰金。
附件：
臺灣苗栗地方法院檢察署檢察官聲請簡易判決處刑書
                                     99年度偵字第6450號
    被  告  黎俐妤  女  41歲（民國○○年○○月○○日生）
                    國民身分證統一編號：Ｚ000000000號
                    住宜蘭縣羅東鎮○○里○○鄰○○○路220
                      巷27號5樓
                    居苗栗縣竹南鎮公館里3鄰公館仔24之2號
上列被告因公共危險案件，業經偵查終結，認為宜以簡易判決處
刑，茲將犯罪事實及證據並所犯法條分敘如下：
        犯罪事實
一、黎俐妤曾因公共危險案件，經臺灣宜蘭地方法院宜蘭簡易庭
    以99年度交簡字第119 號判決拘役50日確定，並於民國99年
    5 月10日易科罰金執行完畢（不構成累犯）。詎猶不知悛改
    ，復自99年11月15日19時許起，在苗栗縣竹南鎮「龍鳳漁港
    」某小吃店內飲用3 、4 瓶啤酒，至同日21時許始結束，並
    在該處休憩片刻。然於同日22時許，尚且因飲酒而欠缺安全
    駕駛動力交通工具之能力，詎仍駕駛車牌號碼9908─YR號自
    用小客車，另附載1 位友人，自前揭處所出發，欲返回其先
    前位於頭份鎮○○里○○鄰○○路579 號之居所。嗣於同日22
    時20分許，駕車沿竹南鎮○○里○○路由北往南方向前進，
    正欲左轉博愛街口處時，終因飲酒後致使注意力不集中，且
    疏未留意路面車行狀況，同一時、地適有連晟謀駕駛車牌號
    碼7P─9019號自用小客車，沿同鎮○○街由南往北方向前進
    而行駛至該路口處，終因避煞不及，2 車因而發生碰撞（均
    無人受傷）。經警獲報至現場處理後，發覺黎俐妤身上充斥
    濃厚之酒味，顯有飲酒之跡象，遂於同日23時許，以酒精測
    試器測得其吐氣所含酒精濃度值為每公升0.45毫克，始知悉
    上情。
二、案經苗栗縣警察局竹南分局報告偵辦。
        證據並所犯法條
一、上開犯罪事實，迭經被告黎俐妤於警詢及本署偵訊時供承不
    諱，核與證人連晟謀於警詢中證述事發經過情節大致相符，
    而被告經酒精測試器測得吐氣所含酒精濃度值為每公升0.45
    毫克，有刑法第185 條之3 案件測試觀察紀錄表、酒精濃度
    測試值單、道路交通事故現場圖、道路交通事故調查報告表
    、生理協調平衡檢測紀錄表、苗栗縣警察局舉發違反道路交
    通管理事件通知單影本各1 份及事發現場暨車損照片13張等
    附卷可稽。又按體內酒精含量，由開始飲酒時的0 ％，依飲
    酒量逐漸累積增加，在完成飲酒時，體內酒精含量達到最高
    ，隨後依代謝率逐漸代謝，則本件被告為警進行酒精濃度測
    試時（23時許），與其自承飲酒後駕車之際（22時許），相
    去1 小時之久，是其吐氣所含酒精濃度值已因酒精代謝關係
    ，僅餘每公升0.45毫克，倘以此數值換算非酗酒者與酗酒者
    酒精濃度代謝率「駕駛時起至被測時止之時間（以小時計）
    ×15至18（以上為非酗酒者）或30（酗酒者）÷200+測試時
    所得酒測值＝駕駛時之酒測值」，可知被告駕車伊始，吐氣
    所含酒精濃度值約達每公升0.525 毫克至0.54毫克，顯已逾
    道路交通安全規則第114 條第2 款所定汽車駕駛人飲酒後其
    吐氣所含酒精濃度值超過每公升0.25毫克以上即不得駕車之
    數值。再參合德國、美國之認定標準，對於酒精濃度吐氣值
    已達每公升0.55毫克，肇事率為一般正常人之10倍，認為已
    達不能安全駕駛動力交通工具之標準，至於前揭數值以下之
    行為，如輔以其他客觀事實，得作為不能安全駕駛之判斷時
    ，亦應依刑法第185 條之3 之規定處罰，法務部88年5 月18
    日法88檢字第1669號函意旨亦可資參照。而本件被告於飲酒
    後，其吐氣所含酒精濃度值已達每公升0.45毫克，且經警分
    別命以(1)直線步行10公尺後，令其迴轉走回原地(2)雙腳併攏
    ，雙手緊貼大腿，將一腳向前抬高離地15公分，並停止不動
    30秒及(3)閉雙眼，30秒內朗誦阿拉伯數字由1001到1030等項
    目，檢測結果均評定為不合格，足認被告之意識、反應能力
    等各項生理機能，已然受體內酒精成分影響而降低，顯已達
    於不能安全駕駛動力交通工具之程度，並生有具體之損害，
    事證已明，犯嫌堪予認定。
二、核被告所為，係犯刑法第185 條之3 之公共危險罪嫌。又被
    告有如犯罪事實欄所述之公共危險前科犯行，有該案判決書
    及刑案資料查註紀錄表各 1份等在卷足憑，雖不構成累犯，
    惟請審酌被告無視法律規定，明知酒後駕車，存有危及他人
    生命安全之危險性，仍心存僥倖，不僅影響自身安全，亦無
    視其他用路人之安危，又已有觸犯前揭公共危險罪之前科紀
    錄，猶未能知所警惕而再犯同一罪名，顯見其未能改過遷善
    等情，請從重量處有期徒刑3 月，以示懲儆。
三、依刑事訴訟法第451 條第1 項聲請逕以簡易判決處刑。
    此  致
臺灣苗栗地方法院
中    華    民    國    99    年    12    月    21    日
                              檢 察 官  黃棋安
本件證明與原本無異
中    華    民    國    99    年    12    月    23    日
                              書 記 官  張穎文